臺灣臺北地方法院民事判決
110年度訴字第6178號
原      告  中國信託商業銀行股份有限公司


法定代理人  利明献  


訴訟代理人  林紫彤   

被      告  蕭裔秦（原名蕭恩喬）


上列當事人間請求給付簽帳卡消費款等事件，本院於民國110 年
11月30日言詞辯論終結，判決如下：
    主  文
被告應給付原告新臺幣壹佰零陸萬零壹佰壹拾元，及如附表所之
利息。
訴訟費用由被告負擔。
本判決第一項於原告以新臺幣參拾伍萬肆仟元為被告供擔保後，
得假執行。
    事實及理由
壹、程序部分：
    按當事人得以合意定第一審管轄法院；但以關於由一定法律
    關係而生之訴訟為限。前項合意，應以文書證之，民事訴訟
    法第24條定有明文。本件依兩造間個人信用卡約定條款第25
    條、個人信用貸款約定書第10條第2 項之約定，兩造合意以
    本院為第一審管轄法院（見本院卷17頁、第75頁），故原告
    向本院提起本件訴訟，核與首揭規定，尚無不合，本院就本
    件訴訟自有管轄權，合先敘明。
貳、實體部分：
一、原告主張：
　㈠被告於民國100 年4 月18日向原告請領信用卡使用（卡號：0
    000000000000000號），依約被告得於特約商店記帳消費，
    詎被告截至105 年11月30日止累計消費記帳新臺幣（下同）
    9 萬9,746 元未給付，其中9 萬7,639 元（計算式：5 萬7,
    873 元＋3 萬9,766 元）為消費款，2,107 元為依約定條款
    得計收之其他費用（如：逾期手續費、預借現金手續費、年
    費、及調閱簽單手續費等費用），依約被告除應給付上開消
    費款項外，另應給付其中5 萬7,873 元自105 年12月1 日起
    至清償日止，按週年利率11.54％計算之利息；其中3 萬9,76
    6 元自105 年12月1 日起至清償日止，按週年利率7.04％計
    算之利息。
　㈡被告另於105 年3 月10日向原告借款100 萬元，約定自105 
    年3 月10日起分期清償，利息均採機動利率起算，並約定如
    有停止付款或拒絕承兌或付款，或任何一宗債務不依約清償
    本金或付息者，即喪失期限利益，債務視為全部到期。詎被
    告前開借款自105 年10月8 日即未再依約還款，依約債務視
    為全部到期，尚欠96萬0,364 元及自105 年10月9日起至清
    償日止，按週年利率4.91％計算之利息。
　㈢為此，爰依信用卡使用契約、消費借貸契約之法律關係提起
    本件訴訟等語。並聲明：如主文第1 項所示；願供擔保，請
    准宣告假執行。
二、被告對原告本件訴訟請求之金額沒有意見，惟於言詞辯論時
    表示係因入監執行而無法按期清償款項，希望能與銀行協商
    還款之方式等語。
三、經查，原告主張之上開事實，業據其提出與所述相符之信用
    卡申請書、信用卡約定條款、帳務明細、客戶消費明細表、
    個人信用貸款申請書、個人信用貸款約定書、繳款計算書、
    放款帳戶利率查詢、放款帳戶還款交易明細等件為證（見本
    院卷第13頁至第81頁），並於言詞辯論期日提出上開各文件
    原本，經本院核閱無誤後發還原告。被告於言詞辯論期日亦
    陳述對原告本件請求之金額沒有意見，本院審酌前揭書證，
    堪認原告之主張為真實。
四、按消費借貸之借用人應於約定期限內，返還與借用物種類、
    品質、數量相同之物；遲延之債務，以支付金錢為標的者，
    債權人得請求依法定利率計算之遲延利息。但約定利率較高
    者，仍從其約定利率。民法第478 條前段及第233 條第1 項
    分別定有明文。查被告尚積欠原告前開本金及利息，業如上
    述，揆諸前揭規定及說明，自應由被告負清償責任。從而，
    原告依消費借貸之法律關係，請求被告給付如主文第1 項所
    示之本金及利息，為有理由，應予准許。又原告陳明願供擔
    保請准宣告假執行，經核於法並無不合，爰酌定相當之擔保
    金額准許之。
五、本件訴訟費用應由被告負擔。
六、據上論結，本件原告之訴為有理由，依民事訴訟法第78項、
    第390 條第2 項，判決如主文。
中　　華　　民　　國　　110 　年　　11　　月　　30　　日
                  民事第五庭  法　官　張詠惠
以上正本係照原本作成。
如對本判決上訴，須於判決送達後20日內向本院提出上訴狀。如
委任律師提起上訴者，應一併繳納上訴審裁判費。
中　　華　　民　　國　　110 　年　　11　　月　　30　　日
                              書記官　陳香伶
　　　　　　　　　　　　　　　　
附表：　　　　　　　　　　　　　　　　
編號  請求金額 （新臺幣）  計息本金 （新臺幣） 年利率 利息期間 01 9萬9,746元 5萬7,873元 11.54％ 自105年12月1日起至清償日止。   3萬9,766元 7.04％ 自105年12月1日起至清償日止。 02 96萬0,364元 96萬0,364元 4.91％ 自105年10月9日起至清償日止。